Config:
  hfst:
    Gen: ../../../src/generator-gt-norm.hfst
    Morph: ../../../src/analyser-gt-norm.hfst
  xerox:
    Gen: ../../../src/generator-gt-norm.xfst
    Morph: ../../../src/analyser-gt-norm.xfst
    App: lookup

Tests:

  Noun - njamma: # a-stems 
    njamma+N+Sg+Nom: njamma
    njamma+N+Sg+Gen: njama
    njamma+N+Sg+Acc: njama
    njamma+N+Sg+Ill: njaaman
    njamma+N+Sg+Loc: njammaast
    njamma+N+Sg+Com: njammain
    njamma+N+Ess: njamman
    njamma+N+Par: njammad
    njamma+N+Pl+Nom: njamah
    njamma+N+Pl+Gen: njamai
    njamma+N+Pl+Acc: njammaid
    njamma+N+Pl+Ill: njammaid
    njamma+N+Pl+Loc: njammain
    njamma+N+Pl+Com: njamaiguin
    njamma+N+Pl+Abe: njamaitt치치



  Noun - teltta: # a-stems 
    teltta+N+Sg+Nom: teltta
    teltta+N+Sg+Gen: telta
    teltta+N+Sg+Acc: telta
    teltta+N+Sg+Ill: teeltan
    teltta+N+Sg+Loc: telttaast
    teltta+N+Sg+Com: telttain
    teltta+N+Ess: telttan
    teltta+N+Par: telttad
    teltta+N+Pl+Nom: teltah
    teltta+N+Pl+Gen: teltai
    teltta+N+Pl+Akk: telttaid
    teltta+N+Pl+Ill: telttaid
    teltta+N+Pl+Loc: telttain
    teltta+N+Pl+Com: teltaiguin
    teltta+N+Pl+Abe: teltaitt치치

